【裁判字號】    98,交聲,384
【裁判日期】    980616
【裁判案由】    聲明異議
【裁判全文】
臺灣臺南地方法院交通事件裁定         98年度交聲字第366號
                                     98年度交聲字第384號
移送機關    交通部公路總局嘉義區監理所麻豆監理站
異議人即
受處分人    甲○○
上列異議人即受處分人因違反道路交通管理處罰條例案件，對於
交通部公路總局嘉義區監理所麻豆監理站民國98年3月23日所為
之裁決處分【處分案號：麻監裁罰字第裁75-ZHB101394號（即
本院98年度交聲字第384號）、麻監裁罰字第裁75-ZHA122145
號（即本院98年度交聲字第366號）】聲明異議，本院裁定如下
：
    主    文
異議均駁回。
    理    由
一、原處分意旨略以：異議人即受處分人甲○○（下稱異議人）
    駕駛其所有之車牌號碼OH-8337號自用小客車，分別於民國
    98年2月5日14時3分、98年2月5日14時17分許，行經國
    道三號高速公路北上307.5公里、284.1公里處時，經警
    以科學儀器測得異議人之上開車輛行車速度為127公里、
    127公里，因均超過該二路段最高速限110公里之規定而未
    滿20公里，內政部警政署國道公路警察局第八警察隊員警乃
    製單逕行舉發，嗣經移送機關即交通部公路總局嘉義區監理
    所麻豆監理站（下稱原處分機關）以違規事實明確，依道路
    交通管理處罰條例第33條第1項第1款、第63條第1項第1款（
    原處分漏載第1項第1款）之規定，分別裁處異議人罰鍰新臺
    幣（下同）3,000元，並記違規點數1點、3,000元，並
    記違規點數1點等語。
二、本件聲明異議意旨略以：異議人在98年2月5日14時3分先被
    拍照，又在同日14時17分被拍第2張超速，如果一路都超速
    127公里，不用14分鐘即會被拍第2張超速，且被拍第2張超
    速路段中間，有經過固定測速照相，為何沒被拍超速，且2
    張超速都是127公里，又是同一單位所拍，如前300公尺有設
    前有測速照相告示牌，難道會煞車不及嗎？為此聲明異議，
    請求撤銷原處分等語。
三、按汽車行駛於高速公路，不遵使用限制、禁止、行車管制及
    管理事項之管制規則而有行車速度超過規定之最高速限或低
    於規定之最低速限者，處汽車駕駛人3,000元以上6,000元以
    下罰鍰，並記違規點數1點，道路交通管理處罰條例第33條
    第1項第1款、第63條第1項第1款分別定有明文。
四、經查：
  (一)異議人駕駛其所有車牌號碼OH-8337號之自用小客車，於上
    開時、地行經速限為每小時110公里之國道三號北上307.5
    公里、284.1公里處時，經雷達測速照相機、雷射測
    速照相系統採證測得其時速為127公里、127公里，超速
    17公里、17公里行駛，而經內政部警政署國道公路警察
    局第八警察隊員警逕行製單舉發，嗣經原處分機關依法分別
    裁處異議人罰鍰3,000元，並記違規點數1點、3,000元
    ，並記違規點數1點之事實，有內政部警政署國道公路警察
    局98年2月27日公警局交字第ZHB101394號、98年2月25
    日公警局字第ZHA122145號舉發違反道路交通管理事件通知
    單、原處分機關98年3月23麻監裁罰字第裁75-ZHB10139 4
    號、98年3月23日麻監裁罰字第裁75-ZHA122145號裁決書
    及照片各1份附卷可稽。
  (二)異議人主張其如一直以時速127公里行駛，不用14分鐘即會
    被拍第二張超速等語；經查，本件二處違規地點分別在國道
    三號307. 5公里及284.1公里處，二地點間相距23.4公里，
    而異議人駕車行經上開二地點間，花費14分鐘，如一直維持
    時速127公里行駛，則行駛距離應為約29.6公里【127（公里
    ）×14/60（分）＝29.6（公里，小數點以下第2位四捨五入
    ）】，超過上開二地點間之距離，可知異議人於上開二地點
    間行駛之速度非維持均在時速127公里，而係有快有慢，因
    此，即使如異議人所言二地點間尚有其它測速照相儀器，則
    其他測速照相儀器會因異議人之速度未超速而未予以照相，
    異議人上開辯詞，尚無可採。
  (三)復按行車速度超過規定之最高速限或低於規定之最低速限之
    違規行為，採用固定或非固定式科學儀器取得證據資料證明
    者，於一般道路須至少於100公尺前，於高速公路、快速公
    路須至少於300公尺前，明顯標示之，道路交通管理處罰條
    例第7條之2第3項定有明文。經查：異議人違規時經舉發違
    規地點國道三號307.5公里處前方同向400公尺處 (即307.
    9公里處)、國道三號284.1公里處前方同向500公尺處（即
    284.6公里處）分別設有固定式「前有測速照相」警（告）
    示牌，其位置明顯易辨且無遭他物所遮蔽之事實，有內政部
    警政署國道公路警察局98年6月3日公警八交字第0980803168
    號函及其所附「前有測速照相」告示牌設置地點相片附卷可
    參，經核上開警告牌設置位置符合道路交通管理處罰條例第
    7條之2第3項之規定，是異議人質疑無「前有測速照相」警
    告牌等語，與事實不符，應無理由。
  (四)另按逕行舉發汽車行車速度超過規定之最高速限或低於規定
    之最低速度或有第33條第1項、第2項之情形，其違規地點相
    距6公里以上、違規時間相隔6分鐘以上或行駛經過一個路口
    以上者，得連續舉發，道路交通管理處罰條例第85條之1第2
    項第1款定有明文。經查，本件異議人經舉發之二地點間相
    距23.4公里、違規時間相隔14分鐘，依上開規定得為連續舉
    發之情形，是本件連續舉發查無違法或不當之處，併予敘明
    。
  (五)綜上所述，異議人駕駛其所有之車牌號碼OH-8337號自用小
    客車，有於上揭時、地超速駕駛之違規行為，則原處分機關
    以異議人違反道路交通管理處罰條例第33條第1項第1款、第
    63條第1項第1款（原處分漏載第1項第1款）之規定，分別對
    異議人裁處罰鍰3,000元，並記違規點數1點、3,000元
    ，並記違規點數1點之處分，核無不當，本件異議人之異議
    為無理由，應予駁回。
五、據上論結，應依道路交通管理處罰條例第87條第2項、道路
    交通案件處理辦法第19條，裁定如主文。
中    華    民    國    98    年    6     月    16    日
                    交通法庭  法  官 張家瑛
以上正本證明與原本無異。
如不服本裁定，應於收受送達後5日內向本院提出抗告狀。（應
附繕本）
                              書記官 李淑惠
中    華    民    國    98    年    6     月    17    日


司法院資訊處製作；財團法人民間司法改革基金會備份。
